臺灣彰化地方法院交通事件裁定　　　 　96年度交聲字第414號
移送機關即
原處分機關　交通部公路總局台中區監理所彰化監理站
異　議　人
即受處分人　甲○○
上列受處分人因違反道路交通管理處罰條例案件，對於交通部公
路總局臺中區監理所彰化監理站中華民國95年4 月13日所為之處
分（原處分案號：彰監四字第裁64-P00000000號）聲明異議，本
院裁定如下：
    主      文
異議駁回。
    理      由
一、按受處分人不服道路交通管理處罰條例第8 條所定主管機關
    所為之處罰者，得於接到裁決書之翌日起20日內，向管轄地
    方法院聲明異議，道路交通管理處罰條例第87條第1 項定有
    明文。又交通法庭認聲明異議不合法律上之程式，且無從補
    正者，應以裁定駁回之；依道路交通管理處罰條例第87條規
    定向管轄法院聲明異議之期間，自裁決送達之翌日起算，並
    得依法扣除在途期間；交通法庭認聲明異議不合法律上之程
    式，且無從補正，或其異議權已喪失者，應以裁定駁回之，
    道路交通案件處理辦法第12條、第18條亦分別訂有明文。另
    道路交通異議案件，當事人非居住於處罰機關所在之鄉、鎮
    、市，但居住於受理聲明異議案件法院之管轄區域者，依法
    院訴訟當事人在途期間標準第4 條之規定，應依同標準第 2
    條第1 款中之地方法院在途期間欄所載日數，扣除在途期間
    。
二、次按處理違反道路交通管理事件，有關文書送達之程序，依
    行政程序法之規定。送達，於應受送達人之住居所、事務所
    或營業所為之。於應送達處所不獲會晤應受送達人時，得將
    文書付與有辨別事理能力之同居人、受僱人或應送達處所之
    接收郵件人員。違反道路交通管理事件統一裁罰基準及處理
    細則第5 條、行政程序法第72條第1 項前段、第73條第1 項
    分別載有明文。再按道路交通管理處罰條例第89條前段之規
    定，法院受理有關交通事件，準用刑事訴訟法之規定，而數
    同級法院管轄之案件相牽連者，得合併由其中一法院管轄；
    一人犯數罪者，為相牽連之案件，刑事訴訟法第6 條第1 項
    及第7 條第1 款分別定有明文。經查：
三、聲明異議意旨略以：異議人即受處分人甲○○對於駕駛其所
    有之車號9923-HQ 號自用小客車，於民國94年10月2 日晚上
    8 時16分，在臺9 線溪口段229.9 公里處，未依規定速限行
    使，超過規定最高速限未滿20公里等事實，及因違規被處以
    罰鍰處分並無異議，然表示其未於期限內繳納罰鍰，係因其
    戶籍搬遷，未收受舉發通知單所致，請准以依其所違反道路
    交通管理處罰條例第40條第1 項所定之最低罰鍰金額繳納，
    爰依法聲明異議等語。
四、經查：
（一）按道路交通管理處罰條例第89條前段規定，法院受理有關
      交通事件，準用刑事訴訟法之規定，而數同級法院管轄之
      案件相牽連者，得合併由其中一法院管轄；一人犯數罪者
      ，為相牽連之案件，刑事訴訟法第6 條第1 項及第7 條第
      1 款分別定有明文。本件受處分人之住所地及遭舉發之行
      為地雖均非在本院轄區，然受處分人另因「未依規定速限
      行使，超過規定最高速限未滿20公里」而遭舉發之違規行
      為地係在彰化縣縣141 線15公里處，屬本院轄區，與刑事
      訴訟法第7 條第1 款「一人犯數罪」之情形相當，從而本
      院對於受處分人所涉本案部分，仍有管轄權，先予敘明。
（二）本件受處分人受處分時之戶籍登記地址係「花蓮縣花蓮市
      ○○路417 號」，有96年6 月7 日之統號查詢遷徙紀錄資
      料結果1 紙附卷可稽，堪認原處分機關向受處分人之前開
      地址所為之送達行為，並無不法，惟原處分機關就受處分
      人上開違規事件，於95年4 月13日所為之彰監四字第裁64
      -P00000000號違反道路交通事件裁決書，經交由郵政機關
      向受處分人位於「花蓮縣花蓮市○○路417 號」之住所地
      為送達後，因未獲會晤應受送達人本人，亦無受領文書之
      同居人、受僱人或應受送達處分接收郵件人員，已將該送
      達文書自96年4 月12日起寄存於花蓮南京郵局，並作送達
      通知書2 份，1 份黏貼於應受送達人住居所門首，1 份置
      於該受送達處所信箱或其他適當位置，以為送達，此有原
      處分機關之送達證書影本1 份附卷可憑，是堪認本件裁決
      書亦業符合行政程序法第74條規定，為寄存送達，縱令受
      處分人並未前往領取該通知書，仍自寄存之日起，經10日
      發生效力，受處分人如對是項裁決不服欲提起異議，依照
      首開說明，應自送達生效之翌日即96年4 月23日起算20日
      ，至96年5 月12日止為之。
（三）另本件受處分人現住於臺花蓮縣吉安鄉○○路○ 段134 號
      之1 ，依照道路交通案件處理辦法第12條及法院訴訟當事
      人在途期間標準第4 條之規定，其在途期間為5 日，應加
      計之。從而受處分人至遲應於96年5 月17日以前，向原處
      分機關提出異議，始為合法。然受處分人卻遲至96年5 月
      30日始向彰化監理站提出異議書狀，此有蓋有彰化監理站
      公文收文專用章之聲明異議狀1 份存卷可考，顯已逾20日
      之異議期間，是受處分人之聲明異議顯然不合法律上程式
      ，且無從補正，核諸前揭說明，自應予以駁回。
五、據上論斷，應依道路交通案件處理辦法第18條前段，裁定如
    主文。
中　　華　　民　　國　　96　　年　　6 　　月　　7 　　日
  　　　　　　    交通法庭      法　官　林秉暉
以上正本證明與原本無異。
如不服本裁定，應於裁定送達後5 日內向本院提出抗告狀（須附
繕本）。
中　　華　　民　　國　　96　　年　　6 　　月　　11　　日
　　　　　　　　　　　　　　　　書記官  梁高賓
